臺灣高雄地方法院刑事判決　　　　　　　96年度易字第3358號
公　訴　人　臺灣高雄地方法院檢察署檢察官
被　　　告　甲○○
上列被告因竊盜案件，經檢察官提起公訴（96年度偵字第23327
號），經本院改依簡式審判程序，判決如下：
    主  文
甲○○所犯如附表所示之陸罪，各處如附表所示之刑。應執行有
期徒刑拾月。
    事  實
一、甲○○前於民國94年間因詐欺案件，經本院以94年度簡上字
    第773 號判處有期徒刑4 月確定，於民國95年10月12日縮刑
    期滿執行完畢，猶不知悔改，竟意圖為自己不法之所有，分
    別於附表所示之時間（編號1 至5號），騎乘車牌號碼ONI-9
    50 號重型機車，至高雄市○○區○○路597 號「安泰汽車
    材料行」後方倉庫，徒手竊取數量如附表編號1 至5 號所示
    之乙○○所有鋁製油底殼，得手後持至古物商以每塊約新臺
    幣（以下同）100 元至200 元變賣之。嗣於96年8 月11日上
    午5 時45分許，另起竊盜之犯意，在上址「安泰汽車材料行
    」內，徒手竊取乙○○所有之鋁製油底殼2 塊（附表編號6
    部分），甫得手後，即為據報到場之警察當場查獲，並經乙
    ○○提供監視錄影器翻拍畫面，攝得甲○○騎乘重型機車為
    上述行為，因而查悉上情。
二、案經高雄市政府警察局小港分局報請臺灣高雄地方法院檢察
    署檢察官偵查起訴。
    理  由
一、本件被告甲○○所犯為死刑、無期徒刑、最輕本刑為3年以
    上有期徒刑以外之罪，其於準備程序進行中，就被訴事實為
    有罪之陳述，經受命法官告知簡式審判程序之旨，並聽取當
    事人之意見後，經被告同意適用簡式審判程序，本院亦認無
    不得或不宜改依簡式審判程序進行之處，爰依刑事訴訟法第
    273條之1第1項、第284條之1規定，由本院合議庭裁定裁定
    本件由受命法官獨任進行簡式審判程序，合先敘明。
二、上揭事實，迭據被告迭於警詢、偵訊及本院審理中自白不諱
    （見高雄市政府警察局小港分局刑案偵查卷第2-4 頁、96年
    度偵字第23327 號卷第3-4 頁、本院卷第34頁、第31頁），
    核與證人乙○○於警詢指證失竊之情節相符（見高雄市政府
    警察局小港分局刑案偵查卷第5-8 頁），並有搜索扣押筆錄
    1 份、查獲竊盜照片7 張、贓物認領保管單1 紙（高雄市政
    府警察局小港分局刑案偵查卷第10至16頁）、查獲竊盜案照
    片3 張及翻拍監視器錄影畫面照片10張（96年度偵字第2332
    7 號卷第10-14 頁）在卷可憑。堪認被告出於任意性之自白
    ，確與事實相符。本件事證明確，被告竊盜犯行堪以認定，
    應予依法論科。
三、核被告所為，均係犯第320 條第1 項之竊盜罪。公訴人認被
    告所犯附表編號1 、2 之犯行，係涉犯同法第321 條第1 項
    第1 款之加重竊盜罪，惟按刑法第321 條第1 項第1 款所謂
    建築物，係指住宅以外上有屋面周有門壁，足蔽風雨，供人
    出入，且定著於土地之工作物而言（最高法院50年度台上字
    第532 號判例可資參照），然本案被告侵入之處所為安泰汽
    車材料行後方倉庫，並非住宅，業經證人乙○○於警詢時證
    述甚明，又參諸附卷之上開倉庫之照片觀之（見警卷第16頁
    ），該倉庫雖有屋頂，惟四周並無門壁以足遮蔽風雨，是其
    難認為刑法第321 條第1 項第1 款之有人居住之建築物，被
    告之行為僅能論以同法第320 條第1 項之竊盜罪，公訴人容
    有誤會，起訴法條應予變更。又被告所犯上開6 次竊盜犯行
    ，並無時間、空間之密接性，犯意各別，行為互殊，應予分
    論併罰。又被告前如事實欄一所述，因詐欺案件，甫於95年
    10月12日縮刑期滿執行完畢，有臺灣高等法院被告前案紀錄
    表在卷可按，其於執行完畢後5 年以內故意再犯本件有期徒
    刑以上之罪，均為累犯，各應依法加重其刑。爰審酌被告有
    竊盜、詐欺多項前科，素行不佳，有上開前案紀錄表附卷可
    稽，其不知悔改，不思以正當途徑謀生，竟為貪圖利益，竊
    取他人物品，其行為實有可議，惟念其犯後坦認犯行，態度
    良好，已有悔意，並參以所竊財物已由被害人領回，其所轉
    售獲利非豐，危害尚輕及其犯罪之動機、目的、手段等一切
    情狀，而酌情分別量處如主文所示之刑，並定其應執行之刑
    。
據上論斷，應依刑事訴訟法第273 條之1 第1 項、第299 條第1
項前段、第300 條，刑法第320 條第1 項、第47條第1 項，第51
條第5 款，刑法施行法第1 條之1 ，判決如主文。
本案經檢察官郭騰月到庭執行職務。
中　　華　　民　　國　　96　　年　　11 　　月　29　　日
                  刑事第一庭    法　官  張琬如
以上正本證明與原本無異。
如不服本判決應於收受本判決後10日內向本院提出上訴書狀，並
應敘述具體理由，如未敘述上訴理由者，應於上訴期間屆滿後20
日內補提理由書狀於本院（均須按他造當事人之人數附繕本）「
切勿逕送上級法院」。
中　　華　　民　　國　　96　　年　　11　　月　　30　　日
 　　　　　　　　　　　　　　　 書記官  劉甄庭
附錄所犯法條：
中華民國刑法第320條第1項
（普通竊盜罪、竊佔罪）
意圖為自己或第三人不法之所有，而竊取他人之動產者，為竊盜
罪，處 5 年以下有期徒刑、拘役或 5 百元以下罰金。
附表
┌──┬──────┬───┬─────┬────────┐
│編號│時間        │地點  │行為      │罪名及刑度      │
├──┼──────┼───┼─────┼────────┤
│1   │96年7月31日 │高雄市│徒手竊取邱│甲○○犯竊盜罪，│
│    │凌晨5時25分 │小港區│瑞安所有鋁│累犯，處有期徒刑│
│    │許          │中安路│製油底殼2 │月。          │
│    │            │597號 │ 塊（價值 │                │
│    │            │「安泰│6,000 元) │                │
│    │            │汽車材│          │                │
│    │            │料行」│          │                │
│    │            │後方倉│          │                │
│    │            │庫    │          │                │
├──┼──────┼───┼─────┼────────┤
│2   │96年8月1日凌│同上  │同上      │甲○○犯竊盜罪，│
│    │晨5時25分許 │      │          │累犯，處有期徒刑│
│    │            │      │          │月。          │
├──┼──────┼───┼─────┼────────┤
│3   │96年8月5日上│同上  │同上      │甲○○犯竊盜罪，│
│    │午6時10分許 │      │          │累犯，處有期徒刑│
│    │            │      │          │月。          │
├──┼──────┼───┼─────┼────────┤
│4   │96年8月6日上│同上  │ 同上     │甲○○犯竊盜罪，│
│    │午6時37分許 │      │          │累犯，處有期徒刑│
│    │            │      │          │月。          │
├──┼──────┼───┼─────┼────────┤
│5   │96年8月10日 │同上  │徒手竊取邱│甲○○犯竊盜罪，│
│    │上午6時44分 │      │瑞安所有鋁│累犯，處有期徒刑│
│    │許          │      │製油底殼3 │肆月。          │
│    │            │      │塊（價值  │                │
│    │            │      │9,000 元) │                │
├──┼──────┼───┼─────┼────────┤
│6   │96年8月11日 │同上  │徒手竊取邱│甲○○犯竊盜罪，│
│    │上午5時45分 │      │瑞安所有鋁│累犯，處有期徒刑│
│    │許          │      │製油底殼2 │月。          │
│    │            │      │ 塊（價值 │                │
│    │            │      │6,000 元) │                │
└──┴──────┴───┴─────┴────────┘
